【裁判字號】    99,上訴,1128
【裁判日期】    990805
【裁判案由】    違反臺灣地區與大陸地區人民關係條例等
【裁判全文】
臺灣高等法院臺中分院刑事判決        99年度上訴字第1128號
上  訴  人
即  被  告  甲○○
上列上訴人因違反臺灣地區與大陸地區人民關係條例等案件，不
服臺灣南投地方法院98年度訴字第194號，中華民國99年4月28日
第一審判決（起訴案號：臺灣南投地方法院檢察署98年度偵字第
1437號），提起上訴，本院判決如下：
    主  文
原判決關於甲○○部分撤銷。
甲○○無罪。
    理  由
壹、證據能力：
    按被告以外之人於審判外之陳述，雖不符刑事訴訟法第159
    條之1至之4之規定，而經當事人於審判程序同意作為證據，
    法院審酌該言詞陳述或書面陳述作成時之情況，認為適當者
    ，亦得為證據。又當事人、代理人或辯護人於法院調查證據
    時，知有同法第159條第1項不得為證據之情形，而未於言詞
    辯論終結前聲明異議者，視為有前項之同意，同法第159條
    之5定有明文。查本案證人陳鳳嬌於警詢及檢察事務官詢問
    時之證述、證人即共同被告丙○○、原審同案被告張瑛珊、
    薛成樂於警詢中及檢察事務官詢問時就其他共同被告所為之
    指述，及其他書面證據資料，均為被告甲○○以外之人審判
    外之（書面）陳述而屬傳聞證據，公訴人及被告甲○○於本
    院審理中，對此證據能力問題迄於本院言詞辯論終結前，均
    未聲明異議。本院審酌渠等陳述及相關證據資料作成時之情
    況，核無違法取證或其他瑕疵，認為以之作為證據為適當，
    上開證人於審判外之陳述及其他具傳聞性質之相關證據資料
    ，自得做為證據。
貳、實體部分：
一、本件公訴意旨略以：被告甲○○明知大陸地區人民非經主管
    機關許可，不得進入臺灣地區，亦明知丙○○與大陸地區男
    子陳雲熙2人，及張瑛珊與大陸地區男子薛成樂2人，以及陳
    鳳嬌與大陸地區男子薛永峰2人（此2人檢察署另案偵辦）並
    無結婚真意，竟分別與丙○○、陳雲熙2人，及張瑛珊、薛
    成樂2人，以及陳鳳嬌、薛永峰2人，共同基於使大陸地區人
    民非法進入臺灣地區及使公務員登載不實之犯意聯絡，由甲
    ○○免費招待丙○○、張瑛珊、陳鳳嬌3人於民國91年1 0
    月6日前往大陸地區，再安排丙○○、張瑛珊、陳鳳嬌於同
    年月15日或16日與陳雲熙、薛成樂、薛永峰，在大陸地區福
    建省辦理結婚登記，並藉以取得大陸地區之結婚公證書，丙
    ○○、張瑛珊、陳鳳嬌3人先後於91年10年17日、20日返台
    後，並將該結婚公證書送交財團法人海峽交流基金會（下稱
    海基會）驗證，而取得海基會核發之證明書後，分別由丙○
    ○、張瑛珊、陳鳳嬌於同年11月15日持上開結婚公證書及海
    基會之證明書等文件，前往南投縣南投市或魚池鄉等戶政事
    務所辦理結婚登記，使該戶政事務所承辦公務員將彼等假結
    婚之不實事項登載於職務上掌管戶籍登記簿冊之公文書上，
    並據以核發戶籍謄本，足生損害於戶政機關對於戶籍婚姻登
    記資料管理之正確性。隨後再以探親名義，向內政部警政署
    入出境管理局（現已改制為入出國及移民署入出境管理局，
    下稱入出境管理局）申請陳雲熙、薛成樂、薛永峰入境來臺
    之手續，而行使上開登載不實之戶籍謄本，經該局承辦公務
    員實質審核後，據以核發大陸地區人民入境許可，而使陳雲
    熙、薛成樂、薛永峰分別得於92年1月23日、92年2月11日、
    92年1月11日非法進入臺灣地區，因認被告甲○○涉犯92年
    10月29日修正公布前臺灣地區與大陸地區人民關係條例第15
    條第1款、第79條第1項不得使大陸地區人民非法進入臺灣地
    區罪及刑法第216條、214條行使公務員登載不實文書之罪嫌
    。
二、按犯罪事實應依證據認定之，無證據不得認定犯罪事實，案
    件不能證明被告犯罪者，應諭知無罪之判決，刑事訴訟法第
    154條第2項、第301條第1項分別定有明文。又認定不利於被
    告之事實，須依積極證據，苟積極證據不足為不利於被告事
    實之認定時，即應為有利於被告之認定，更不必有何有利之
    證據；又認定犯罪事實所憑之證據，雖不以直接證據為限，
    間接證據亦包括在內；然無論直接或間接證據，其為訴訟上
    之證明，須於通常一般之人均不致於有所懷疑，而得確信其
    為真實之程度者，始得據之為有罪之認定；再者，被告或共
    犯之自白，不得作為有罪判決之唯一證據，仍應調查其他必
    要之證據，以察其是否與事實相符，刑事訴訟法第156條第2
    項定有明文。其立法目的乃欲以補強證據以防範被告或共犯
    自白之虛擬致與真實不符，亦即以補強證據之存在，藉之限
    制自白在證據上之價值。又刑事審判上之共同被告，係為訴
    訟經濟等原因，由檢察官或自訴人合併或追加起訴，或由法
    院合併審判所形成，其間各別被告及犯罪事實仍獨立存在。
    若共同被告具有共犯關係者，雖其證據資料大體上具有共通
    性，共犯所為不利於己之陳述，固得採為其他共犯犯罪之證
    據，然為保障其他共犯之利益，該共犯所為不利於己之陳述
    ，除須無瑕疵可指外，且仍應調查其他必要之證據，以察其
    是否與事實相符，不得專憑該項陳述作為其他共犯犯罪事實
    之認定，即尚須以補強證據予以佐證，不可攏統為同一之觀
    察；刑事訴訟法第161條已於91年2月8日修正公布，修正後
    同條第1項規定：檢察官就被告犯罪事實，應負舉證責任，
    並指出證明之方法。因此，檢察官對於起訴之犯罪事實，應
    負提出證據及說服之實質舉證責任。倘其所提出之證據，不
    足為被告有罪之積極證明，或其闡明之證明方法，無從說服
    法官以形成被告有罪之心證，基於無罪推定之原則，自應為
    被告無罪判決之諭知業分經最高法院30年上字第816號、76
    年臺上字第4986號判例、96年度台上字第901號判決及92年
    度台上字第699號判決可參。
三、本件公訴意旨認被告甲○○涉犯上述罪嫌係以(一)丙○○於警
    詢時及偵查中之供述：被告甲○○居間介紹丙○○、張瑛珊
    、陳鳳嬌與陳雲熙、薛成樂及薛永峰假結婚之事實；(二)張瑛
    珊於警詢時及偵查中之供述：被告甲○○居間介紹丙○○、
    張瑛珊、陳鳳嬌與陳雲熙、薛成樂及薛永峰假結婚之事實；
    (三)薛成樂於警詢時及偵查中之供述：其與張瑛珊假結婚之事
    實；(四)陳鳳嬌於警詢時及偵查中之證述：其與薛永峰假結婚
    之事實。(五)丙○○、張瑛珊及陳鳳嬌之入出境紀錄查詢單、
    戶籍資料、大陸地區人民明細資料報告各1份：丙○○等人
    前往大陸地區假結婚，並使陳雲熙等人非法入境臺灣地區之
    事實為據，訊據被告甲○○則堅決否認有何不法犯行，並以
    被告丙○○所為與伊無關等語為辯。
四、經查：
  (一)卷附共同被告丙○○、原審同案被告張瑛珊及證人陳鳳嬌之
    入出境紀錄查詢單、戶籍資料、大陸地區人民明細資料報告
    各1份僅能證明共同被告丙○○等人前往大陸地區結婚，並
    使陳雲熙等人入境臺灣地區，無從證明被告甲○○有參與假
    結婚及使大陸地區人民非法進入臺灣地區之犯行。且觀之丙
    ○○之旅客入出境紀錄查詢、張瑛珊之旅客入出境紀錄查詢
    、陳鳳嬌之法務部-入出境資訊連結作業及甲○○之法務部-
    入出境資訊連結作業（見警卷第39、40頁、偵卷第40頁、原
    審卷第144頁），丙○○、張瑛珊及陳鳳嬌同於91年10月6日
    出境，丙○○、張瑛珊同於91年10月17日入境，陳鳳嬌則於
    91 年10月20日入境，被告甲○○於91年間，僅於91年10月
    26日出境，於91年11月9日入境，已係丙○○等人出境返台
    之後，故被告甲○○並無與共同被告丙○○等人同行到大陸
    辦理假結婚之可能。
  (二)原審同案被告薛成樂雖於檢察事務官詢問時供稱，其與原審
    同案被告張瑛珊係假結婚云云，然其亦供稱：「（是否見過
    劉琇珠及甲○○《提示照片》？是否支付費用給該2人？）
    沒有。我都沒有看過。」（見偵卷第28頁），此亦難證明被
    告甲○○有參與該等犯行。
  (三)證人陳鳳嬌雖於檢察事務官詢問時供稱，其與薛永峰係假婚
    姻云云，惟警詢、偵查中並未提及係由被告甲○○仲介、安
    排而前往大陸地區虛偽結婚，且其於檢察事務官詢問時亦供
    稱：「甲○○我不認識。」、「（《提示『甲○○』之照片
    》，有無見過此人？為何見過他們？）我沒有見過。」、「
    假結婚的事，是不是劉琇珠暗中媒介的我就不清楚了，但是
    我不認識甲○○。」、「（《提示甲○○的大陸籍妻子》是
    不是她叫你們假結婚的？）我印象中好像沒有見過這個人。
    」（見偵卷第37頁）。又共同被告丙○○於原審具結證述：
    「（陳鳳嬌與薛永峰結婚是由何人介紹？）我不大曉得。我
    們是一起去，陳鳳嬌也是大陸那邊的人辦的，不是我聯絡的
    ，陳鳳嬌是我的鄰居，所以我們相約一起去辦，但是她那邊
    聯絡的人我就不認識了。」（見原審卷第193頁），是亦難
    認被告甲○○有參與該等犯行。
  (四)原審同案被告張瑛珊於警詢、檢察事務官詢問時均供稱，其
    與共同前往大陸的丙○○都是要去辦理假結婚，惟其於98年
    2月12日警詢時供稱：「我是透過報紙的分類小廣告打電話
    認識從事大陸與臺灣婚姻仲介，一個名叫王先生《忘記名字
    》和一個劉小姐《忘記名字》來幫我辦理婚姻事務，...
    。」（見警卷第16頁）；僅稱係一「王先生」為伊辦理結婚
    ，並未稱係被告甲○○辦理，證人再於98年3月3日警詢時供
    稱：「（據妳於第一次調查筆錄中稱你與大陸人士薛成樂的
    假結婚是由一名王姓男子《姓名不詳》及一名劉姓女子《姓
    名不詳》所介紹，警方現在提供男性與女性指認犯罪嫌疑人
    紀錄表各一張中，編號1、2、3、4、5、6號當中，妳是否能
    從中指認介紹你去大陸假結婚的人為誰？）第4號，她就是
    劉姓女子。另一張紀錄表，而王姓男子我當時只有和他通過
    電話，所以我不認得他。」（見警卷第20頁）；於檢察事務
    官詢問時供稱：「（現場的甲○○，是否為甲○○？）我不
    知道，我僅有和王先生講過電話。」（見偵卷第24頁）；於
    原審審理行交互詰問時復具結證述：「（被告甲○○問：你
    們去大陸結婚的機票以及結婚的事務，是否由我幫你聯絡？
    ）不是，我一開始就不認識甲○○。」、「（檢察官問：九
    十八年二月十二日你在羅東警察分局接受調查時，是否提到
    你是透過報紙的小廣告，打電話認識從事大陸與台灣婚姻仲
    介的王先生跟劉小姐，幫你辦理婚姻事務？）當時我有提到
    廣告上面的王先生，但我沒有見過本人。我有這樣的陳述。
    」、「（檢察官問：丙○○在九十八年四月十三日檢察事務
    官詢問時說，你跟她是同樣的情況，跟甲○○請問去大陸旅
    遊可否不用錢，他說只要去大陸辦結婚就可以免費旅遊，你
    對丙○○的話有何意見？）她跟什麼人洽談的我不清楚，但
    我們的宗旨就是去大陸免費旅遊，我是用電話跟王先生交談
    ，但我沒有見過本人。」、「（審判長問：你在電話裡面有
    跟王先生通話過，是否如此？電話中的王先生的聲音是否與
    在庭被告甲○○相似？）有通話過，電話中的王先生的聲音
    比較低沈、沙啞，而且當時是深夜，時間太久了，我沒有辦
    法確認電話中的王先生的聲音是否與在庭被告甲○○的聲音
    相似。電話中王先生的聲音與在庭被告甲○○的聲音不同。
    」（見原審卷第194-196頁），是原審同案被告張瑛珊始終
    陳述僅與報紙小廣告刊載之「王先生」通過電話，並未見過
    「王先生」，並曾證述該「王先生」聲音與被告不同，是上
    揭「王先生」是否為被告甲○○並非無疑。
  (五)共同被告丙○○於98年2月12日警詢時供稱：「（妳當初辦
    理假結婚之經過情形為何？）我是透過一個名叫甲○○的友
    人介紹，因為他已經娶大陸籍的新娘，所以他就打電話給我
    問我要不要去大陸結婚，以全程10天之旅費免費為代價，於
    2002年10月上旬與我的鄰居友人陳鳳嬌《住南投縣魚池鄉五
    城村五城巷9-11號》一同前往大陸旅遊並辦理結婚，我和陳
    鳳嬌到了大陸福建省長樂機場後，就由甲○○妻子《姓名不
    知道》來接機，並安排食宿及假結婚手續，甲○○在那次旅
    程也亦與我們同行。」（見警卷第7頁）；98年3月3日警詢
    時供稱：「（為何妳會告訴張瑛珊去大陸的吃、住及機票辦
    理結婚的錢均由假結婚對象會負責等條件到大陸辦理假結婚
    ？）我事先已經向甲○○問妥，所以我才會告訴張瑛珊。」
    、「（妳如何跟甲○○詢問至大陸辦理假結婚？）甲○○事
    先就跟我講我去大陸辦理假結婚就可以獲得免費一趟旅遊，
    去大陸的吃、住及機票辦理結婚的錢均由假結婚對象負責。
    」（見警詢第11頁）；於原審審理交互詰問時具結證述：
    「（被告甲○○問：對於你到大陸與大陸地區人民陳雲熙結
    婚一事，我是否知悉？）他不知道。」、「（檢察官問：你
    在警詢時稱，是透過甲○○的友人打電話問你要不要去大陸
    結婚，全程十天免費，你就跟陳鳳嬌一起去福建，甲○○也
    跟你們同行，有無此事？《提示警卷第7頁丙○○警詢筆錄
    並告以要旨》）我當初並沒有這樣子陳述。」、「（被告甲
    ○○問：你辦理假結婚免費去大陸旅遊，是否有以電話詢問
    我？）我沒有問過甲○○。」、「（審判長問：你在警局第
    二次警詢時，警察問你如何跟甲○○詢問至大陸辦理假結婚
    ，你回答說甲○○事先就跟我講，我去大陸辦理假結婚，就
    可以免費獲得一趟旅遊，吃住、機票及辦理假結婚的錢都由
    假結婚的對象負責，你是否在警察面前有講過這句話？《提
    示警卷第11頁並告以要旨》）我有向警察做這樣陳述。但這
    些話是我問大陸新娘的，我沒有問到甲○○本人。」（見原
    審卷第188-190頁），是共同被告丙○○就辦理假結婚事宜
    ，事前是否有與被告甲○○聯繫，前後供述不一，被告甲○
    ○是否知情，非無疑問，且共同被告丙○○警詢時之說辭，
    非無推諉卸責之可能。再者被告甲○○是否確有仲介丙○○
    等人到大陸假結婚以獲得免費旅遊，亦僅有共同被告丙○○
    一人之指述，別無其餘事證以憑。
  (六)共同被告丙○○於98年2月12日警詢時供稱：「...到了大陸
    福建省長樂機場後，就由甲○○妻子《姓名不知道》來接機
    ，並安排食宿及假結婚手續，甲○○在那次旅程也亦與我們
    同行。」（見警卷第7頁），惟共同被告丙○○於本院99年6
    月28日行準備程序時則稱：「...，三個人去大陸全部都是
    大陸假結婚對象免費招待的，在機場的時候，是假結婚的人
    來接機的。」、「（對你自己九十八年二月十二日之警訊筆
    錄是否依你所言記載？你所言是否實在？《提示警訊筆錄》
    ）有兩個不正確的的地方，『被告甲○○的妻子姓名我不知
    道這部分不正確』，應該是大陸假結婚的親友。還有『被告
    甲○○有同行』，但他沒有同行。」（見本院卷第60、62頁
    ）；於本院99年7月12日行準備程序勘驗共同被告丙○○98
    年2月12日之警訊光碟後，稱：「（你對於方才的勘驗結果
    有何意見？）剛剛那是第二次才一起去的，第一次被告甲○
    ○他沒有。」（見本院卷第75頁背面），是共同被告丙○○
    對於到了大陸是何人來接機、被告甲○○是否有同行一節，
    前後供述不一，非無瑕疵。
  (七)共同被告丙○○於98年3月3日警詢時供稱：「我沒有和張英
    珊連絡，我們是在91年10月6日當天，我和陳鳳嬌我們在桃
    園機場候機時，與一同正在等待同班機的張瑛珊閒聊而認識
    ，...。」（見警卷第10頁）；於檢察事務官詢問時供稱：
    「（你有無仲介張瑛珊赴大陸假結婚？）不是，我們是在桃
    園機場碰面的，張瑛珊是自己看報紙來的，...。」（見偵
    卷第8頁）；於原審審理時供稱：「（你是否在報紙上刊登
    廣告，找人去大陸結婚？）我從來沒有登過。」、「（你為
    何知道張瑛珊是看報紙來的？）是張瑛珊告訴我她看報紙來
    的。」、「（你於何時第一次見到張瑛珊？）九十一年十月
    六日要出國時才在機場遇到她，之前沒有見過張瑛珊。」（
    見原審卷191-192頁）；於本院99年6月28日行準備程序時供
    稱：「（為何張瑛珊看到報紙會有你的資料？）是我邀約他
    的，我沒有登報紙。」、「（對你在偵查中說張瑛珊看報紙
    ？《提示偵查筆錄》）她是看報紙的。」、「（為何她看報
    紙會找到你？）我是自己主動打電話找她的。」、「（你本
    來認識張瑛珊她嗎？）不認識。」、「（為何你會有張瑛珊
    她的電話？）是內湖那邊的人將她的電話給我。」（見本院
    卷第60頁）。共犯張瑛珊於98年3月3日警詢時供稱：「（經
    妳所指認的介紹人劉小姐《經警方提示為丙○○》，她是如
    何媒介妳該次前往大陸福建辦理假結婚？）因為我當時看到
    報紙的分類小廣告後打電話過去是一位王先生接聽的，...
    ，所以王先生再委託丙○○打電話給我先跟我見面洽談要前
    往大陸假結婚需要的資料、證件和過程，...。」（見警卷
    第20頁）；於原審審理時具結證述：「（你在警察局中說，
    丙○○有打電話給你，跟你見面洽談去大陸假結婚的資料與
    事宜，是否如此？）有。在前往大陸之前，丙○○確實曾經
    與我見面，並告知我去大陸假結婚所需要的資料、證件及過
    程，她也有告知我去大陸辦理假結婚，可以免費去大陸旅遊
    一趟。」、「（九十一年十月六日你到桃園機場是否與丙○
    ○會合？）是。是之前與丙○○約好的，丙○○有事先告訴
    我，丙○○要跟我同行一起去大陸辦理假結婚。」、「（你
    們於九十一年十月六日出國之前，丙○○於何時與你見面？
    ）大約九月底的時候，是在去之前的一個禮拜，丙○○跟我
    約在臺中還是南投見面，我忘記在那裡，那時我在台中工作
    ，我們講講就結束了。」（見原審卷第197頁），相互勾稽
    上開二人供述，就張瑛珊如何與丙○○取得接洽、在機場會
    面之前是否曾經見過面等情節，雙方說辭不一，共同被告丙
    ○○說辭是否屬實，非無疑問。
  (八)另原審卷內被告薛成樂之法務部-入出境資訊連結作業各1紙
    、南投縣魚池鄉戶政事務所98年9月14日魚戶字第098000198
    7號函送之被告丙○○與陳雲熙及陳鳳嬌與薛永峰之結婚登
    記申請書及其所附海基會認證書、結婚公證書、結婚登記證
    、南投縣南投市戶政事務所98年9月11日投戶字第098000349
    7號函送之被告張瑛珊與薛成樂之結婚登記申請書及其所附
    海基會認證書、結婚公證書、結婚登記證各1份、內政部入
    出國及移民署98年9月15日移署資處寰字第0980126078號函
    送之陳雲熙、被告薛成樂之大陸地區人民進入臺灣地區旅行
    證申請書、大陸地區人民進入臺灣地區保證書、戶籍謄本各
    3份、入出境管理局書函1紙、99年3月29日移署資處雲字第
    0990042289號函送之陳雲熙入出國日期證明書、南投縣政府
    警察局92年3月21日投警保字第0920010895號函各1份（見原
    審卷第23、25-33、35-39、41-68、163、164、167頁），亦
    僅能證明共同被告丙○○、原審同案被告張瑛珊、證人陳鳳
    嬌前往大陸地區與被告陳雲熙、薛成樂、案外人薛永峰結婚
    ，並使陳雲熙、薛成樂、薛永峰等人入境臺灣地區之事實，
    然亦無法證明被告甲○○確有參與本件犯行。且觀之薛成樂
    之法務部-入出境資訊連結作業、薛永峰之法務部-入出境資
    訊連結作業、甲○○之法務部-入出境資訊連結作業、陳雲
    熙之入出國日期證明書（見原審卷第141、142、144、164頁
    ），薛成樂係於92年2月11日入境、薛永峰係於92年1月11日
    入境、96年12月30出境、陳雲熙係於92年1月23日入境、92
    年4月20日出境，惟被告甲○○於92年間並無入出境紀錄，
    故無被告甲○○有與渠等同行入境臺灣之可能。
五、又被告具狀聲請訊問證人張瑛珊及案外人張育銓、蘇朝松等
    人，然證人張瑛珊已明確證述如上，本案卷證看不出案外人
    張育銓、蘇朝松與案件有何關聯性，檢察官提出之事證既不
    足證明被告犯行，已應為有利被告之認定，自無為再傳喚張
    瑛珊、張育銓、蘇朝松之必要。
六、綜觀本案全案卷證，並無法由原審同案被告薛成樂、張瑛珊
    及證人陳鳳嬌之證述確認被告確有參與使大陸地區男子非法
    進入臺灣地區及行使使公務員登載不實文書行之犯行，而共
    同被告丙○○之證述前後不一，與原審同案被告張瑛珊於原
    審之證述亦顯有齟齬不符之處，其證詞並非全無瑕疵可指，
    是本案依現有事證尚無從使本院獲得被告甲○○有罪之心證
    ，應認被告甲○○犯罪尚不能證明，原審僅憑共同被告丙○
    ○尚非全無瑕疵可指之片面指述即遽為被告甲○○有罪之認
    定，應有未洽，爰撤銷原審判決，並另為無罪之諭知。
據上論結，應依刑事訴訟法第369條第1項前段、第364條、第301
條第1項，判決如主文。
本案經檢察官乙○○到庭執行職務。
中    華    民    國    99    年    8     月    5     日
            刑事第二庭    審判長法  官  姚  勳  昌
                                法  官  林  欽  章
                                法  官  張  智  雄
以上正本證明與原本無異。
檢察官得上訴。
如不服本判決應於收受送達後10日內向本院提出上訴書狀，其未
敘述上訴之理由者，並得於提起上訴後10日內向本院補提理由書
（均須按他造當事人之人數附繕本）「切勿逕送上級法院」。
                                書記官  吳  宗  玲
中    華    民    國    99    年    8     月    5     日
所犯法條：
臺灣地區與大陸地區人民關係條例第15條第1款
下列行為不得為之：
一、使大陸地區人民非法進入臺灣地區。
臺灣地區與大陸地區人民關係條例第79條第1項
違反第15條第1款規定者，處1年以上7年以下有期徒刑，得併科
新臺幣一百萬元以下罰金。
刑法第216條
行使第210條至第215條之文書者，依偽造、變造文書或登載不實
事項或使登載不實事項之規定處斷。
刑法第214條
明知為不實之事項，而使公務員登載於職務上所掌之公文書，足
以生損害於公眾或他人者，處3年以下有期徒刑、拘役或5百元以
下罰金。

司法院資訊處製作；財團法人民間司法改革基金會備份。
